pl: Wentylacja chlebaka: Regulowane otwory wentylacyjne; Szczelne; Częściowa wentylacja; Szczeliny wentylacyjne; Pozostałe
zh-TW: 麵包收納通風: 可調節通風孔; 密封; 部分通風; 通風槽; 其他
cs: Větrání chlebníku: Nastavitelné větrací otvory; Vzduchotěsné; Částečné větrání; Větrací otvory; Jiné
ja: パン保管容器の換気: 調節可能な通気口; 密閉; 部分換気; スリット通気口; その他
fr: Système d’aération pour le stockage du pain: Aérations réglables; Hermétique; Aération partielle; Fentes ventilées; Autre
fi: Leipäsäilytyksen ilmanvaihto: Säädettävät tuuletusaukot; Ilmanpitävä; Osittainen ilmanvaihto; Tuuletusaukot; Muu
lt-LT: Duonos laikymo ventiliacija: Reguliuojamos ventiliacijos angos; Hermetiškas; Dalinis vėdinimas; Ventiliuojamos angos; Kita
tr: Ekmek saklama havalandırması: Ayarlanabilir havalandırma delikleri; Hava geçirmez; Kısmi havalandırma; Havalandırmalı kanalları; Diğer
da: Brødopbevaringsventilation: Justerbare ventilationsåbninger; Lufttæt; Delvis ventilation; Ventilerede åbninger; Andet
sk-SK: Vetranie na skladovanie chleba: Nastaviteľné vetracie otvory; Vzduchotesné; Čiastočné odvetrávanie; Otvory na odvetrávanie; Iné
pt-BR: Ventilação para armazenamento de pães: Ventilação ajustável; Hermética; Ventilação parcial; Ranhuras ventiladas; Outro
es: Ventilación para el almacenamiento del pan: Ventilaciones ajustables; Hermético; Ventilación parcial; Ranuras ventiladas; Otros
ko: 빵 보관 통풍 방식: 조절 가능 통풍구; 밀폐형; 부분 환기; 통풍 슬롯; 기타
sl-SI: Prezračevanje skladišča kruha: Nastavljivi zračniki; Zračnotesno; Delno prezračevanje; Prezračevane reže; Druga
zh-CN: 面包储存通风: 可调排气孔; 密封式; 部分通风; 通风槽; 其他
nb: Ventilasjon for brødoppbevaring: Justerbare ventiler; Lufttett; Delvis ventilasjon; Ventilerte spor; Annet
en: Bread storage ventilation: Adjustable vents; Airtight; Partial ventilation; Ventilated slots; Other
hu: Kenyértároló szellőztetés: Állítható szellőzőnyílások; Légmentes; Részleges szellőzés; Szellőzőnyílások; Egyéb
vi: Thông gió bảo quản bánh mì: Lỗ thông gió có thể điều chỉnh; Kín khí; Thông gió một phần; Khe thông gió; Khác
nl: Ventilatie voor broodopslag: Verstelbare ventilatieopeningen; Luchtdicht; Gedeeltelijke ventilatie; Geventileerde sleuven; Overig
pt-PT: Ventilação para armazenamento de pão: Ventilação ajustável; Hermético; Ventilação parcial; Ranhuras ventiladas; Outro
bg-BG: Вентилация за съхранение на хляб: Регулируеми вентилационни отвори; Херметично; Частична вентилация; Вентилирани отвори; Друго
ro-RO: Ventilația recipientului de depozitare a pâinii: Guri de ventilație reglabile; Etanș; Ventilație parțială; Fante ventilate; Altele
ru: Вентиляция контейнера для хлеба: Регулируемые вентиляционные отверстия; Герметичное хранение; Частичная вентиляция; Вентилируемые щели; Другое
th: การระบายอากาศสำหรับการเก็บรักษาขนมปัง: ช่องระบายอากาศแบบปรับระดับได้; ปิดสนิท; ช่องระบายอากาศบางส่วน; ช่องระบายอากาศแบบร่อง; อื่นๆ
el: Αερισμός δοχείου αποθήκευσης ψωμιού: Ρυθμιζόμενες οπές εξαερισμού; Αεροστεγές; Μερικός αερισμός; Αεριζόμενες σχισμές; Άλλο
de: Belüftung für Brotaufbewahrung: Verstellbare Lüftungsschlitze; Luftdicht; Teilbelüftung; Belüftete Schlitze; Sonstiges
hr-HR: Ventilacija pohrane za kruh: Podesivi otvori za ventilaciju; Zrakonepropusno; Djelomična ventilacija; Ventilirani otvori; Ostalo
sv: Ventilation för brödförvaring: Justerbara ventiler; Lufttät; Delvis ventilation; Ventilerade springor; Övrigt
it: Ventilazione per la conservazione del pane: Prese d'aria regolabili; Ermetico; Ventilazione parziale; Fessure ventilate; Altro